【裁判字號】    91,交易,682
【裁判日期】    921211
【裁判案由】    過失致死
【裁判全文】
臺灣臺中地方法院刑事判決                        九十一年度交易字第六八二號
    公  訴  人  臺灣臺中地方法院檢察署檢察官
    被      告  甲○○
    選任辯護人  郭隆偉律師
右列被告因過失致死案件，經檢察官提起公訴 (九十一年度偵緝字第三九一號)本院
判決如左：
    主  文
甲○○因過失致人於死，處有期徒刑陸月，如易科罰金，以參佰元折算壹日。
    事  實
一、甲○○於民國九十一年一月十六日二十二時五分許，騎乘車號ＪＦＸ－七三六號
    重型機車沿台中縣烏日鄉○○村○○路由南往北方向行進，途經光明路二二二號
    前時，本應注意汽車行駛時，駕駛人應注意車前狀況，並隨時採取必要之安全措
    施等交通安全規定，而依當時天候晴、夜間有路燈照明設備、道路無障礙視野良
    好並無不能注意情事，竟疏未注意及此，而貿然行進。適逢巫志龍酒後騎乘車號
    ＦＲ二－一一七號重型機車，沿光明路由北向南方向駛至上開路段，欲在光明路
    二二二號附近之巷口左轉至工廠加班，亦疏未注意車前狀況，並隨時採取必要安
    全措施，以及駕駛人駕駛汽車，應遵守道路交通標誌、標線、號誌之指示等交通
    安全規定，而貿然在劃有雙黃線之上開路段違規搶先左轉，欲至其坐落台中縣烏
    日鄉○○路二一０號工廠，因而與甲○○所騎乘之上開機車左側部位擦撞，致巫
    志龍人車倒地，受有頭部外傷致顱內出血傷害送醫後，嗣於同年月二十六日五時
    五十分不治死亡。甲○○見肇事後，隨即託路人報警，並於警員到達現場時陳述
    肇事經過，自首犯罪，而接受裁判
二、案經檢察官據報相驗後自動檢舉偵查起訴。
    理  由
一、訊據被告甲○○固不否認於右開時、地駕車與被害人巫志龍所騎之機車發生碰撞
    ，而致被害人巫志龍死亡之事實，惟矢口否認有何過失致死之犯行，辯稱：當時
    係巫志龍騎機車沿光明路逆向行駛來撞伊的，才會無法避免地發生車禍，伊並無
    過失云云。惟查：（一）被害人巫志龍係於肇事當日駕駛機車欲前往坐落台中縣
    烏日鄉○○路二一０號工廠加班，其前往工廠加班行駛路線，係沿光明路行駛至
    光明路二二二號附近之巷口再左轉等情，已据被害人巫志龍之妻子乙○○於警訊
    及審理中陳述明確，並据本院到場勘驗屬實，有勘驗筆錄在卷足憑。（二）依卷
    附道路交通事故調查報告表及機車車損照片顯示，被告駕駛機車沿台中縣烏日鄉
    ○○村○○路由南往北方向行進，被害人巫志龍係駕駛機車沿光明路由北往南行
    駛，該肇事二人機車係對向行駛，此為被告供述明確。再依卷附兩車車損照片顯
    示，被告與被害人所駕駛之機車於肇事後均呈右倒狀態並倒置於被告行駛之車道
    ，被告機車左側踏板處及被害人機車左側踏板、左側車頭擋風板破損，惟兩車車
    頭並無明顯損壞等情；參以證人即現場處理警員許朝焜於偵查中證稱：肇事當日
    天氣晴朗，沒有下雨，視野良好，事發後雙方機車均左邊擦撞受損，據研判巫志
    龍應是從甲○○行進之對向車道騎至快要到其服務之工廠時，才違規跨越雙黃線
    左轉過來，而不是直接沿著光明路邊由北往南逆向行駛甲○○行進之車道，否則
    應是二輛機車之右邊受損等語。本院審理中復稱：被害人從北方往南方斜線行駛
    過來，我去的時候已有二個警員及附近民眾在場，他們都說被害人駕機車是斜過
    來，他工廠在前面，民眾也是這樣講等語。凡此，在在足以証明被害人巫志龍係
    於肇事當日駕駛機車欲前往坐落台中縣烏日鄉○○路二一０號工廠加班，欲在光
    明路二二二號附近之巷口左轉，惟其違規在劃有雙黃線處搶先左轉，可以認定。
    是被告辯稱被害人騎機車沿光明路逆向行駛來撞伊的云云，核與事實不符，所辯
    要屬避重就輕之詞，不足採信。（三）此外，並有相驗案件初步調查報告暨報驗
    書、道路交通事故調查報告表、警員許朝焜職務報告、肇事現場圖、中山醫學大
    學附設醫院診斷證明書等件及現場照片數幀附卷可稽。又本件車禍被害人因車禍
    造成頭部外傷致顱內出血死亡之情，亦經本檢察官會同法醫相驗屬實，並製有勘
    驗筆錄、相驗屍體證明書與驗斷書等件附卷可稽。（四）按汽車行駛時，駕駛人
    應注意車前狀況，並隨時採取必要之安全措施。道路交通安全規則第九十四條第
    三項定有明文。而被告於上開時、地駕駛前揭機車時，本應注意上揭交通安全規
    定，而依當時天候晴、夜間有路燈照明設備、道路無障礙視野良好，又無不能注
    意之情事，竟疏未注意及此，導致車禍之發生，造成被害人送醫不治死亡，其顯
    有過失甚明。至被害人固於上開時、地，亦疏未注意車前狀況，並隨時採取必要
    安全措施，以及駕駛人駕駛汽車，應遵守道路交通標誌、標線、號誌之指示等交
    通安全規定，而冒然在劃有雙黃線之上開路段違規左轉，欲至其工作之工廠，而
    對本案車禍之發生亦有過失，然不能因其亦有過失而免除被告罪責。是被告另辯
    稱其並無過失云云，要屬卸責之詞，殊不足取。又本件被害人所騎機車確因被告
    行經上開路段時，疏未注意車前狀況，並隨時採取必要之安全措施，導致車禍之
    發生，造成被害人頭部外傷致顱內出血死亡之情，已如前述，是被告之過失行為
    ，核與被害人之死亡結果間，應具有相當之因果關係，其犯行洵堪認定。
二、核被告所為，係犯刑法第二百七十六條第一項之過失致死罪。被告於肇事後犯罪
    未發覺前，隨即託路人報警，並於警員到達現場時陳述肇事經過，有警局筆錄及
    道路交通事故調查報告表可稽，並接受裁判，應依法減輕其刑。爰審酌被告過失
    程度並非重大、本件車禍被害人與有過失且應負較大肇事因素、被告肇事後態度
    及肇事後被告迄未已與被害人家屬達成民事和解等一切情狀，量處如主文所示之
    刑並諭知易科罰金之折算標準，以資懲儆。
據上論斷，應依刑事訴訟法第二百九十九條第一項前段、刑法第二百七十六條第一項
、第六十二條前段、第四十一條第一項前段、罰金罰鍰提高標準條例第一條前段、第
二條，判決如主文。
本案經檢察官丙○○到庭執行職務。
中      華      民      國    九十二    年     十二     月     十一     日
                                      臺灣臺中地方法院交通法庭
                                          審判長法  官 許金樹
                                                法  官 王靜秋
                                                法  官 郭德進
右正本證明與原本無異。
如不服本判決應於送達後十日內向本院提出上訴狀，上訴於台灣高等法院台中分院（
須附繕本）。
                                          書記官
中      華      民      國    九十二    年     十二     月     十一     日
附錄論罪科刑實體法條文：
刑法第二百七十六條第一項：
因過失致人於死者，處二年以下有期徒刑、拘役或二千元以下罰金。
(罰金部份業經提高十倍為二萬元)


司法院資訊處製作；財團法人民間司法改革基金會備份。
